# 被动稀释丧失控制权在现金流量表中怎么反映

提问人：快乐的审计猪 时间：2018-04-15 21:32:56
本期被动稀释丧失对子公司的控制权，合并年初到丧失控制权日的利润表和现金流量表，丧失控制权日的原子公司的现金余额在现金流量表中怎么反映?

回答人：chenyiwei
在合并现金流量表中，将截至丧失控制权之日该原子公司的现金及现金等价物余额通过“支付的其他与投资活动有关的现金”项目予以转出。

提问人：jlapple 时间：2019-04-09 21:17:56
请问陈版，那股东的增资款在合并现金流量表上应如何体现呢？是不是应该与原子公司现金余额合并按差额列式，如果大于原子公司现金等价物则列为处置子公司收到现金，如果小于则列报于支付其他投资呢？

回答人：chenyiwei
其他股东增资是导致丧失控制权的原因，所以其他股东对该公司的增资款在合并现金流量表中不需要反映。